# 资不抵债是发表保留有意见的原因吗？

提问人：taxi4 时间：2013-05-23 22:00:54
某小公司连年亏损，已经资不抵债了，净资产出现负数，负债很大一部分是股东交来的周转金（不算投资，挂在其他应付款），这种情况是否需要发表保留意见？请老师们指导！

回答人：chenyiwei
审计意见类型是综合分析所有相关因素的结果。你说的这种情况，应要求股东承诺度这部分周转资金至少在未来一年内不会收回，这样可能改善对持续经营能力的判断，减少相关的不确定性。同时母公司还应承诺在必要时提供其他财务支持。在母公司作出这样的财务支持承诺后，可能可以为持续经营假设的适用性问题提供充分、适当的证据。在根据相关不确定性的程度及其潜在影响、附注中的相关披露是否充分等因素，考虑对审计意见类型的可能影响，以及是否要加强调事项段等。